# 请教陈老师，远期外汇合约这样核算是否恰当。

提问人：槿思成 时间：2017-11-06 13:40:29
请教陈老师，下面的会计处理是否合适呢，谢谢老师 借款+远期外汇合约 2011 年 10 月 1 日，企业介入 100 万美金的外债, 借入时汇率6.35， 2011 年 10 月 1 日签订 6 个月期限的远期合约，约定于 2012 年 3 月 31 日卖出 100 万美元，约定远期汇率为6.3。资产负债表日汇率为6.40；购买的远期外汇产品约定汇率为6.3，但 2011 年 12 月 31 日签订的三个月期限的远期合约上注明的交割汇率为6.25； 2012 年 3月 31 日，外债偿还时的实际汇率为6.45。 1 、借款的处理 1 ）借入外债：借：银行存款 635 贷：短期借款 635 2）资产负债表日借：财务费用-汇兑损益 5 （6.4-6.35）*100贷：短期借款 5 3） 2012 年 3 月 31 日实际购汇偿还借：短期借款 640财务费用-汇兑损益 5 贷：银行存款 645 2、远期外汇合约的处理 1 ） 2011 年 10 月 1 日签订的 6 个月期限的远期合约此时不做会计处理原因：取得银行出具的《远期结售汇确认书》时，公允价值为零，不需要进行账务处理。 2 ） 2011 年 12 月 31 日时的会计处理 2011年 10 月 1 日签订 6 个月期限的远期合约于 2011 年 12 月 31 日的公允价值＝ 100 万美元×（6.3-6.25）＝人民币50,000元借：交易性金融资产 50000 贷：公允价值变动损益 50000 3） 2012 年 3 月 31 日交割，此时汇率为6.45 企业确认银行存款=（6.3-6.45）*100万美金=-150000 人民币 借：投资收益 200000 贷：交易性金融资产 50000 银行存款 150000 将公允价值变动损益转入投资收益借：公允价值变动损益 50000 贷：投资收益 50000 卖出锁定带来的汇率的投资损失 15w汇兑损益带来的损失为 10w 净损失为 25w
假设到期买入美元，其他条件均不变。 1 ） 2011 年 10 月 1 日签订的 6 个月期限的远期合约此时不做会计处理原因：取得银行出具的《远期结售汇确认书》时，公允价值为零，不需要进行账务处理。
2 ） 2011 年 12 月 31 日时的会计处理 12 月 31 日时，确认的公允价值=-（6.3-6.25）*100万=-50000人民币借：公允价值变动损益50000 贷：交易性金融负债 50000
3 ） 2012 年 3 月 31 日交割，此时汇率为6.45企业确认的银行存款=（6.45-6.3）*100万=150000人民币借：银行存款 150000 交易性金融负债 50000 贷：投资收益 200000 借：投资收益 50000 贷：公允价值变动损益 50000 实质上投资收益 150000 企业的汇率损失为5w+5w =10w买入锁定带来的汇率投资收益 15w锁定了企业的净收益为 5w

回答人：chenyiwei
如果远期外汇合约采用净额交割方式结算，即与短期借款购汇偿还的现金流互相独立，则你的做法基本合理。

提问人：槿思成 时间：2017-11-08 00:32:35
净额交割和非净额交割的差异再哪里呢，因为不怎么遇到这样的业务，有点没有搞清楚。谢谢老师

回答人：chenyiwei
因为你的处理方法是将实际购汇偿还和远期外汇合约到期交割时累计净收益结算分别确认两笔银行存款现金流，因此是分开结算的处理。如果是总额结算，直接将两笔分录合并即可。